臺灣彰化地方法院交通事件裁定　　　　96年度交聲字第112號
移
受 處 分 人　甲○○
即 異 議 人
上列異議人即受處分人因違反道路交通管理處罰條例案件，對於
交通部公路總局臺中區監理所彰化監理站九十六年二月二日彰監
四字第裁六十四─Ｚ00000000號處分不服，聲明異議，
本院裁定如下：
    主  文
異議駁回。
    理  由
一、按處理違反道路交通管理事件，有關文書送達之程序，依行
    政程序法之規定。送達，於應受送達人之住居所、事務所或
    營業所為之。於應送達處所不獲會晤應受送達人時，得將文
    書付與有辨別事理能力之同居人、受僱人或應送達處所之接
    收郵件人員。違反道路交通管理事件統一裁罰基準及處理細
    則第五條、行政程序法第七十二條第一項、第七十三條第一
    項分別定有明文。
二、聲明異議意旨略以：伊因離婚後即將車號Ａ八－三０八三自
    用小客貨車給予前夫使用，僅尚未辦理過戶，且因未收到裁
    決書，致不知駕照已被註銷而駕駛車輛違規，爰請求撤銷原
    處分等語。
三、經查：本件異議人即受處分人駕駛車牌號碼九Ｗ—四二七五
    號自用小客車，於九十六年一月三十一日十三時五十二分許
    ，在國一公路南向二九七公里，因「一、經雷射測定行速一
    二三公里，限速一百公里，超速二十三公里（測距五八二公
    尺）。二、駕照註銷仍駕車行駛。」之違規情事，此為受處
    分人於聲明異議狀所不爭執，並有內政部警政署國道公路警
    察局舉發違反道路交通管理事件通知單一紙在卷可稽。再查
    受處分人遭逕行註銷駕駛執照之理由，乃因其在九十三年七
    月八日上午七時二十六分許，於臺北市縣板橋市○○路因「
    在道路收費停車處所停車不依規定繳費」違規，由交通部公
    路總局台中區監理所彰化監理站開立彰監四字第裁六十四－
    ＣＺＰ－一二二七四六號裁決書，命其應於九十五年三月十
    六日前繳納一千二百元之罰鍰，逾期不繳納者，則自九十五
    年三月十七日起易處吊扣駕照二個月，並限於九十五年三月
    三十一日前繳送駕駛執照，逾期不繳送者，則自九十五年四
    月一日起逕行註銷駕駛執照，該裁決書並於九十五年二月十
    七日交由郵政機關送達至受處分人「彰化縣芳苑鄉○○路○
    ○段二五七巷四號」住所，有該裁決書及送達證書各一紙在
    卷可稽。該件裁決書既已依前揭行政程序法之規定送達受處
    分人之戶籍地址，此有該交通部公路總局臺中區監理所（彰
    化監理站）送達證書一紙在卷可稽，即不得謂該送達有何不
    合法之處。至受處分人雖陳稱：伊並未居住該送達處所致未
    獲悉云云。惟：受處分人於本件違規事件，為警掣單舉發當
    時舉發單所載之住址，確為上開住所，況受處分人迄今仍設
    籍於上開住所地址，此有法務部戶役政連結作業系統個人基
    本資料一份在卷可佐，受處分人顯無廢止該址為住所之意思
    至明，則原處分機關據此送達裁決書，於法並無不符。是本
    件原處分機關既向受處分人上開住所送達裁決書，應認原處
    分機關上開裁決書已依法送達。綜上所述，受處分人對於前
    次違規事件，既未依裁決內容遵期繳納罰鍰，該管監理機關
    予以易處吊扣、註銷駕駛執照，即屬有據，原處分機關依法
    註銷駕駛執照，於法並無不合。從而，原處分機關以受處分
    人在駕駛執照逕行註銷後無照期間駕車超速為由，依道路交
    通管理處罰條例第三十三條第一項第一款及二十一條第一項
    第四款之規定裁處罰鍰共一萬二千五百元，即無不當，本件
    異議為無理由，應予駁回。
四、據上論斷，應依道路交通案件處理辦法第十九條，裁定如主
    文。
中　　華　　民　　國　　96　　年　　 2 　　月　　14　日
                  交通法庭             法　官　紀佳良
以上正本證明與原本無異。
如不服本裁定，應於送達後五日內向本院提出抗告狀（須附繕本
）。
中　　華　　民　　國　　96　　年　　 2 　　月　　16　日
                                       書記官  王惠嬌
